臺灣宜蘭地方法院刑事判決　　　　　　　 94年度訴字第167號
　　公　訴　人　臺灣宜蘭地方法院檢察署檢察官
　　被　　　告　甲○○
上列被告因毒品危害防制條例案件，經檢察官提起公訴（94年度
毒偵字第323 號），及併案審理（94年度毒偵字第298號、第531
號、第354 號）被告就被訴事實為有罪之陳述，本院合議庭裁定
由受命法官獨任逕以簡式審判程序判決如下：
    主  文
甲○○連續施用第一級毒品，處有期徒刑壹年。扣案之第一級毒
品海洛因參包（合計淨重零點貳貳公克、空包裝重零點陸捌公克
）沒收銷燬之、注射針筒壹支沒收。
    事  實
一、甲○○前因施用毒品案件，經先後2 次送觀察、勒戒後，均
    認無繼續施用毒品之傾向，由台灣宜蘭地方法院檢察署檢察
    官分別於民國89年4月19日以89年毒偵字第184 號、第422號
    、90年9月28日以90年毒偵字第820號、第1075號為不起訴處
    分確定，仍不知悔改，復基於施用第一級毒品海洛因（以下
    稱海洛因）之概括犯意，自94年1月間某日起，至94年5 月2
    日晚間止，先後在宜蘭縣頭城鎮○○路○段426號其住處及加
    油站廁所內，以針筒注射之方式，連續施用第一級毒品海洛
    因多次，施用期間不定。嗣於94年2月1日晚間8 時50分許，
    為警在其前揭住處查獲，並扣得海洛因1包（淨重0.14 公克
    ，空包裝重0.22 公克）及所有用以施用毒品之注射針筒1支
    ；復於94年2月24日下午2時25分許，經台灣宜蘭地方法院檢
    察署觀護人採其尿液送驗後發現；又於94年3月12日晚間5時
    30許，甲○○持海洛因1包（0.01 公克，空包裝重0.25公克
    ）前往宜蘭縣警察局宜蘭分局自白施用海洛因犯行；再於94
    年5月3日下午5 時40分許，經警在宜蘭縣頭城鎮○○路○ 段
    426 號查獲，並扣得海洛因1包（淨重0.07 公克，空包裝重
    0.21公克）。
二、案經宜蘭縣警察局礁溪分局報告台灣宜蘭地方法院檢察署檢
    察官偵查起訴，及併案審理。
    理  由
一、上揭事實，業據被告於本院準備程序及審理時供承不諱，並
    有被告尿液有鴉片類嗎啡陽性反應之慈濟大學濫用藥物檢驗
    中心檢驗結果3 紙及台灣尖端先進生技醫藥股份有限公司濫
    用藥物檢驗報告1紙在卷可稽，並有上揭海洛因3包（合計淨
    重0.22公克、空包裝重0.68公克），以及被告所有用以施用
    毒品所用之注射針筒1 支扣案可佐，足認被告任意性之自白
    與事實相符。又被告前因施用毒品案件，經先後2 次送觀察
    、勒戒後，均認無繼續施用毒品之傾向，由台灣宜蘭地方法
    院檢察署檢察官分別於89年4月19日以89年毒偵字第184號、
    第422號、於90年9 月28日以90年毒偵字第820號、第1075號
    為不起訴處分確定，有臺灣高等法院被告前案紀錄表在卷足
    佐。本件事證明確，被告犯行洵堪認定。
二、核被告所為，係犯毒品危害防制條例第十條第一項之施用第
    一級毒品罪。其施用海洛因前之持有低度行為，已為施用之
    高度行為所吸收，不另論罪。被告先後多次施用海洛因之犯
    行，時間緊接，犯罪構成要件相同，顯係出於概括之犯意反
    覆為之，為連續犯，依法應以一罪論，並加重其刑。併案事
    實與起訴事實有連續犯裁判上一罪關係，本院自得併予審理
    ，併予明。爰審酌被告犯罪之動機、目的、手段，及犯罪
    後坦承犯行等一切情狀，量處如主文所示之刑。扣案送驗白
    粉3包確均含第一級毒品海洛因成分（合計淨重0.22公克、
    空白裝重0.68公克），有法務部調查局調科壹字000000000
    號、第000000000號、第000000000號鑑定通知書3紙在卷足
    參，應依毒品危害防制條例第十八條第一項前段之規定諭知
    沒收銷燬之。又扣案之注射針筒1支，係被告所有供施用毒
    品所用之物，亦據被告供承在卷，爰依刑法第三十八條第一
    項第二款之規定諭知沒收。
三、按連續犯係裁判上之一罪，其刑罰權亦屬單一，無從分割，
    故其中一部分行為，既已被偵查機關發覺，雖在司法機關訊
    問中被告陳述其未發覺之部分犯罪行為，僅能謂為自白，並
    不符合法第六十二條之規定，而認對全部犯罪有自首之效力
    ，予以減輕其刑。經查，本件被告經警先於94年2月1日晚間
    8時50分許，為警在其前揭住處查獲，並扣得海洛因1包（淨
    重0.14公克，空包裝重0.22公克）及所有用以施用毒品之注
    射針筒1支後，被告始於94年3月12日下午5時30持海洛因1包
    （0.01公克，空包裝重0.25公克）前往宜蘭縣警察局宜蘭局
    自白其施用海洛因犯行，惟被告施用毒品海洛因既已被偵查
    機關發覺，依前揭說明，被告行為僅能謂為自白，台灣宜蘭
    地方法院檢察署94年度毒偵字第298 號併案意旨認係自首，
    尚有未洽，附此敘明。
據上論斷，應依刑事訴訟法第二百九十九條第一項前段、第二百
七十三條之一第一項，毒品危害防制條例第十條第一項、第十八
條第一項前段，刑法第十一條前段、第五十六條、第三十八條第
一項第二款，判決如主文。
本案經檢察官賴慶祥到庭執行職務
中　　華　　民　　國　　94　　年　　8　　月　　18　　日
                  臺灣宜蘭地方法院刑事第三庭
                      法  官  林  楨  森
以上正本證明與原本無異。
如不服本判決，應於判決送達後10日內，向本院提出上訴狀。(
應附繕本)。
                      書記官  謝  佩  欣
中　　華　　民　　國　　94　　年　　8 　　月　　19　　日
附錄本案論罪科刑法條全文：
毒品危害防制條例第十條第一項
施用第一級毒品者，處六月以上五年以下有期徒刑。
